【裁判字號】    97,台上,3339
【裁判日期】    970717
【裁判案由】    違反毒品危害防制條例
【裁判全文】
最高法院刑事判決            九十七年度台上字第三三三九號
上  訴  人  甲○○
上列上訴人因違反毒品危害防制條例案件，不服台灣高等法院中
華民國九十七年四月十七日第二審判決（九十七年度上訴字第二
四四號，起訴案號：台灣板橋地方法院檢察署九十六年度偵字第
一０二七一號），提起上訴，本院判決如下：
    主  文
上訴駁回。
    理  由
按刑事訴訟法第三百七十七條規定，上訴於第三審法院，非以判
決違背法令為理由，不得為之。是提起第三審上訴，應以原判決
違背法令為理由，係屬法定要件。如果上訴理由書狀並未依據卷
內訴訟資料，具體指摘原判決不適用何種法則或如何適用不當，
或所指摘原判決違法情事，顯與法律規定得為第三審上訴理由之
違法情形，不相適合時，均應認其上訴為違背法律上之程式，予
以駁回。本件原判決撤銷第一審之判決，改判仍論處上訴人甲○
○販賣第二級毒品未遂罪刑，已敘明其所憑之證據及認定理由；
從形式上觀察，並無判決違背法令之情形存在。查原審審判長於
審判期日，對於證人謝政洋，張志堅在警詢、偵查及第一審法院
所為之陳述筆錄，已依法踐行調查程序，上訴人及其辯護人均表
示「沒有意見。」等語（見原審卷第三十四頁）；謝政洋於本案
中同為被告，因逃匿而通緝，自屬傳喚不能，其警詢、偵查中所
述自符合刑事訴訟法第一百五十九條之三規定，而具證據能力，
原判決採為判斷之依據，尚無違法可言。關於謝政洋所為其向上
訴人購買安非他命之數量及價錢之陳述，雖先後不盡一致，原判
決採納其中與真實性相符部分之陳述，為認定事實之基礎，理由
內亦已詳加斟酌取捨（見原判決第四頁第二十八行至第五頁第十
六行）。上訴意旨摭拾原判決摒棄不採之部分陳述，持己見為不
同評價，執以指摘原判決違法，不符第三審上訴之法定要件。又
上訴人售賣安非他命予謝政洋，具有牟利之意圖，判決內併已論
敘明灼（見原判決第五頁第二十五行至第六頁第十六行）。至上
訴人持有之安非他命來源為何，販入之價格若干，均不影響原判
決所為之上開論斷，客觀上並無調查之必要性，原判決未加調查
說明，不生違背法令之問題。上訴意旨指摘之各節，均與法律規
定得為第三審上訴理由之違法情形，不相適合。其上訴為違背法
律上之程式，應予駁回。
據上論結，應依刑事訴訟法第三百九十五條前段，判決如主文。
中    華    民    國  九十七  年    七    月   十七   日
                      最高法院刑事第十一庭
                          審判長法官  花  滿  堂
                                法官  黃  正  興
                                法官  陳  東  誥
                                法官  林  錦  芳
                                法官  李  伯  道
      本件正本證明與原本無異
                                      書  記  官
中    華    民    國  九十七  年    七    月  二十一  日
                                                Ａ


司法院資訊處製作；財團法人民間司法改革基金會備份。
